【裁判字號】    97,交簡上,98
【裁判日期】    980121
【裁判案由】    公共危險
【裁判全文】
臺灣嘉義地方法院刑事判決            97年度交簡上字第98號
上  訴  人
即  被  告  甲○○
上列上訴人因公共危險案件，不服本院嘉義簡易庭97年度嘉交簡
字第857號中華民國97年10月30日第一審判決（聲請簡易判決處
刑案號：臺灣嘉義地方法院檢察署97年度偵字第6932號），提起
上訴，本院合議庭為第二審判決如下：
    主  文
上訴駁回。
甲○○緩刑貳年，並應於本判決確定後壹年內向指定之公益團體
、地方自治團體或社區提供肆拾小時之義務勞務。緩刑期間付保
護管束。
    犯 罪 事 實 及 理 由
一、本案經本院審理結果，認第一審簡易判決以上訴人即被告甲
    ○○服用酒類，不能安全駕駛動力交通工具而駕駛，依刑法
    第185條之3、第41條第1項前段，刑法施行法第1條之1第1項
    及審酌被告之智識程度，明知酒精對人之意識能力具有不良
    影響，酒後行車對一般往來之公眾及駕駛人自身皆具有高度
    危險性，竟於飲用酒類致不能安全駕駛動力交通工具之狀態
    下，仍騎機車上路，呼氣酒精濃度達0.77毫克，對交通安全
    已生危害等一切情狀，判處拘役40日，如易科罰金，以新臺
    幣1千元折算1日，其認事用法及量刑均無不當，應予維持，
    並引用第一審簡易判決書記載之事實、證據及理由（如附件
    ）。
二、被告甲○○上訴意旨並未指出原審判決有何不當，僅陳明願
    意認罪而請求諭知緩刑宣告，其上訴為無理由，應予駁回。
三、查被告並無任何犯罪前案紀錄，有臺灣高等法院被告前案紀
    錄表在卷可考，其因一時失慮，致罹刑典，事後已坦承犯行
    ，足見其深具悔意，雖誤蹈法網，然經此教訓，應知惕勵，
    當無再犯之虞；又其家境清寒，名下並無任何財產等節，有
    嘉義市東區盧厝里辦公處清寒證明及稅務電子閘門財產所得
    調查明細表各1份存卷足參（本院卷第12、20頁），本院認
    其所受宣告之刑，以暫不執行為適當，併予宣告緩刑2年，
    以啟自新，並斟酌被告之犯罪情節，依刑法第74條第2項第5
    款規定命被告應於本判決確定之日起1年內向指定之公益團
    體、地方自治團體或社區提供40小時之義務勞務（公益團體
    、地方自治團體或社區提供義務勞務，屬執行之問題，應由
    執行檢察官斟酌全案情節及各公益團體、地方自治團體或社
    區之需求指定）。又受緩刑之宣告而有刑法第74條第2項第5
    款所定事項者，應於緩刑期間付保護管束，為刑法第93  條
    第1項第2款所明定，爰依法併為緩刑期間付保護管束之諭知
    ，以啟自新，並觀後效。
據上論斷，應依刑事訴訟法第455條之1第1項、第3項、第373條
、第368條，刑法第74條第1項第1款、第2項第5款、第93條第1項
第2款，判決如主文。
本案經檢察官王輝興到庭執行職務。
中    華    民    國    98    年    1     月    21    日
               刑事第五庭    審判長法  官  蔡廷宜
                                   法  官  曾宏揚
                                   法  官  啟夫
上列正本證明與原本無異。
本件不得上訴。
中    華    民    國    98    年    1     月    21    日
                                   書記官  侯麗茹
附錄論罪法條全文：
中華民國刑法第185條之3
（重大違背義務致交通危險罪）
服用毒品、麻醉藥品、酒類或其他相類之物，不能安全駕駛動力
交通工具而駕駛者，處1年以下有期徒刑、拘役或3萬元以下罰金
。


司法院資訊處製作；財團法人民間司法改革基金會備份。
